---
title: "Fase1"
author: "Rafael"
date: "07/03/2020"
output: html_document
---

```{r setup, include=FALSE}
knitr::opts_chunk$set(echo = TRUE)
```

Colocar aqui todas as bibliotecas que forem necessarias ativar para executar uma funcao.

```{r Biblioteca}
library(readxl)
library(REAT)

```

Testando um algoritmo de cluster para a base de dados 2013.
Aqui ainda precisamos:
  * Fazer a leitura da base de dados 2018

```{r Leitura dos Dados}
dados2013 <- read_excel(path = "DadosAlimentadoresCEMIG_XY.xlsx",sheet = 1)

```

Abaixo, estou limpando todas as linhas que contenham pelo menos um valor do tipo "NA"
Isso não é o correto, precisamos verificar como será feito o tratamento da base.
  * Podemos eliminar aquelas linhas em que não há informação de consumo medido
  * Podemos fazer uma EDA para encontrar outliers e discutir se retiramos ou não

```{r Tratamento Base de Dados}

dados2013 <- dados2013[!is.na(dados2013$ConsumoMedido),]




```

Pontos a serem alterados nessa etapa:
  * Cruzar as duas bases de dados no sentido de preencher informações ausentes, como coordenadas
  * Preparar uma base de dados única, juntando todos os alimentares com pelo menos um registro de consumo
  * Criar uma coluna nessa base de dados, que retrate a diferença de ConsumoMedido entre os anos

Em seguida, estou calculando a matriz de distancia euclidiana entre os alimentadores. Salvando o resultado em um dataframe.
O que podemos avaliar aqui:
  * Como remover essas informações em vermelho que aparecem

```{r Calculo Distancia Euclidiana}
matriz2013 <- dist.mat(dados2013,"alimentador","y","x",dados2013,"alimentador","y","x")

```

Ordenando o dataframe em função da coluna "From" e da coluna "Distancia"
Isso facilita muito na hora de encontrar os alimentadores mais proximos, independentemente de utilizarmos a logica dos K mais proximos ou a logica do raio de distancia.

```{r Ordenando o DF}
matriz2013 <- matriz2013[order(matriz2013$from,matriz2013$distance),]
```

Estava gerando um arquivo de saida para fazer o algoritmo de cluster no C.
Problema: excel possui um limite de linhas, cerca de 1kk. Nosso DF com as distancias é maior que 3kk.
Quando formos programar em C, podemos:
  * Quebrar o DF e gerar diferentes arquivos de saida
  * Descobrir como programar em C aqui no RStudio, de forma a aproveitar a base de dados já lida
  * Pensar na possibilidade de realizar o calculo das distancias em C tbm, o que eliminaria o R
    * Nesse cenario, precisamos pensar como conversar com o Shiny

```{r Gerando Arquivo Saida}
#write.table(matriz2013,"matriz_distancias2013.csv",quote = FALSE)

```

Aqui, uma relacao de estruturas, variaveis que serao necessarias durante a varredura
  centroides: lista que guarda os nomes dos alimentadores. Isso ajuda no acesso aos dados.
  clusters: cada linha guarda um cluster, a primeria coluna e o cluster de origem e a ultima e o valor da estatistica de teste calculada
  df_aux: armazena um "recorte" de matriz2013, apenas as linhas de um alimentador origem selecionado (o centroide utilizado por iteracao)
  resultados: dataframe para salvar temporariamente os k vizinhos mais proximos
  somatorio: variavel para calcular o valor da estatistica de teste a cada iteracao
  k: numero de vizinhos proximos a serem inseridos no cluster
  

```{r Auxiliares}
centroides <- dados2013$alimentador
clusters <- data.frame()
df_aux <- data.frame()
resultados <- data.frame()
somatorio <- 0
k <- 10

```

```{r testes}
resultados[1,1] <- centroides[1]
resultados[1,2] <- centroides[2]
as.character(matriz2013[1, 2])
resultados[3] <- as.character(matriz2013[3, 2])
colnames(clusters) <- c("Origem")
clusters <- resultados
clusters <- rbind(clusters,resultados)


```


```{r Gerando Clusters}

i <- 1

while (i <= length(centroides)) {
  resultados <- data.frame()
  somatorio <- 0
  df_aux <- matriz2013[matriz2013$from == centroides[i], ]
  for (j in 1:k) {
    resultados[i,j] <- as.character(df_aux[j, 2])
    somatorio <- somatorio + as.numeric(dados2013[dados2013$alimentador == resultados[i,j],6])
  }
  resultados[i,j+1] <- somatorio
  clusters <- rbind(clusters,resultados)
  i <- i+1
}


```

```{r}
clusters <- na.omit(clusters)
```

